臺灣基隆地方法院刑事判決　　　　　　　 96年度易字第216號
公　訴　人　臺灣基隆地方法院檢察署檢察官
被　　　告　辛○○
上列被告因竊盜案件，經檢察官提起公訴（96年度偵字第1059、
1146、1382號），本院判決如下：
    主  文
辛○○共同竊盜，累犯，處拘役參拾日，如易科罰金，以新臺幣
壹仟元折算壹日；又共同竊盜，累犯，處拘役參拾日，如易科罰
金，以新臺幣壹仟元折算壹日；又竊盜，累犯，處拘役參拾日，
如易科罰金，以新臺幣壹仟元折算壹日；又竊盜，累犯，處拘役
參拾日，如易科罰金以新台幣壹仟元折算壹日；又竊盜，累犯，
處拘役參拾日，如易科罰金以新台幣壹仟元折算壹日；又共同竊
盜，累犯，處拘役參拾日，如易科罰金以新台幣壹仟元折算壹日
；又共同竊盜，累犯，處拘役參拾日，如易科罰金以新台幣壹仟
元折算壹日；又共同竊盜，累犯，處拘役參拾日，如易科罰金以
新台幣壹仟元折算壹日。應執行拘役壹佰壹拾伍日，如易科罰金
，以新臺幣壹仟元折算壹日。
    事實及理由
一、犯罪事實：
    辛○○前因施用第一級、第二級毒品案件，經本院於民國92
    年11月20日，以92年度訴字第530號判決判處有期徒刑8月、
    6 月，應執行有期徒刑1年確定，於94年4月30日執行完畢。
    仍不知悔改，復意圖為自己不法之所有，單獨或與林瑞福、
    或與癸○○於如附表所示之時間、地點，以如附表所示之犯
    罪手法竊得如附表所示之財物。
二、認定被告犯罪之證據及理由：
    上揭事實業據被告於本院審理時坦承不諱，核與如附表所示
    各該共犯於警詢、檢察官偵查中之供述、被害人、證人於警
    詢之證述情節大致相符，並有如附表「證據一覽」欄所示之
    書證、物證可參，足見被告上開自白與事實相符，堪可採信
    。綜上所陳，本案事證明確，被告犯行堪可認定，應依法論
    科。
三、論罪科刑：
    核被告所為，均係犯刑法第320條第1項之竊盜罪。被告就附
    表編號(一)(二)之犯行，與林瑞福間，有犯意聯絡及行為分擔，
    為共同正犯；就附表編號(六)(七)(八)之犯行，與癸○○間，有犯
    意聯絡及行為分擔，為共同正犯。被告上開8 次竊盜犯行，
    犯意各別，行為互殊，應分論併罰。又查被告曾受事實欄所
    述有期徒刑以上刑之執行完畢，有台灣高等法院被告全國前
    案紀錄表1份附卷可憑，其於5年內故意再犯本件有期徒刑以
    上之罪，為累犯，均應依刑法第47條第 1項之規定加重其刑
    。本院審酌被告不思憑藉己力循正當管道獲取財物，竟一再
    行竊他人財物，法治觀念顯有偏差，且其所為嚴重影響社會
    秩序，併其犯後坦承之態度等一切情狀，就如附表所示之犯
    行分別量處如主文所示之刑，並定其應執行之刑，及均諭知
    易科罰金之折算標準。
據上論斷，應依刑事訴訟法第299條第1項前段，刑法第28條、第
320條第1 項、第47條第1項、第51條第6款、第41條第1項前段，
刑法施行法第1條之1，判決如主文。
本案經檢察官丙○○到庭執行職務。
中　　華　　民　　國　　96　　年　　5 　　月　　31　　日
                  刑事第二庭法    官  齊潔
以上正本證明與原本無異。
如不服本判決應於收受本判決後10日內向本院提出上訴書狀，其
未敘述上訴理由者，並得於提起上訴後10日內向本院補提理由書
狀（均須按他造當事人之人數附繕本。）「切勿逕送上級法院」
中　　華　　民　　國　　96　　年　　5 　　月　　31　　日
                            書 記 官  潘端典
附錄論罪法條：
中華民國刑法第320條
（普通竊盜罪、竊佔罪）
意圖為自己或第三人不法之所有，而竊取他人之動產者，為竊盜
罪，處 5 年以下有期徒刑、拘役或 5 百元以下罰金。
意圖為自己或第三人不法之利益，而竊佔他人之不動產者，依前
項之規定處斷。
前二項之未遂犯罰之。
附表：
┌─┬────┬───┬─────────┬───┬─────────────────┐
│編│犯罪時間│行為人│行為方式及所得財物│被害人│認定事實所憑之證據                │
│號│犯罪地點│      │                  │      │                                  │
├─┼────┼───┼─────────┼───┼─────────────────┤
│(一)│95年11月│辛○○│辛○○與訴外之人林│廖桂樁│(1)被告辛○○之自白                │
│  │15日凌晨│林瑞福│瑞福共同基於自己不│      │  警詢（96年度偵字第1146號卷第6 │
│  │1 時30分│      │法所有之犯意之聯絡│      │    頁至第8 頁）                  │
│  │許      │      │，駕駛承租之車牌號│      │  偵訊（96年度偵字第1146號卷第37│
│  ├────┤      │碼EE─2871號自小貨│      │    頁至第38頁）                  │
│  │基隆市暖│      │車，於左列之時間，│      │(2)證人即共犯林瑞福之證述          │
│  │暖街570 │      │趁被害人廖桂樁未注│      │  警詢（96年度偵字第1146號卷第11│
│  │巷100 號│      │意管領之際，共同徒│      │    頁至第13頁）                  │
│  │與102 號│      │手竊取左列地點該處│      │  偵訊（96年度偵字第1146號卷第45│
│  │1 樓共用│      │住戶共有、管領之鐵│      │    頁背面）                      │
│  │之大門處│      │門1 扇。          │      │(3)被害人廖桂樁於警詢時之指訴（96年│
│  │        │      │                  │      │  度偵字第1146號卷第14頁至第15頁）│
│  │        │      │                  │      │(4)證人何健揚、李志強於警詢時之證述│
│  │        │      │                  │      │  （96年度偵字第1146號卷第18頁至第│
│  │        │      │                  │      │  19頁；96年度偵字第1382號卷第24頁│
│  │        │      │                  │      │  至第25頁）                      │
│  │        │      │                  │      │(5)中華民國小貨車出租合約書影本1 件│
│  │        │      │                  │      │  （96年度偵字第1146號卷第24頁）  │
│  │        │      │                  │      │(6)現場勘查照片2 幀、車牌號碼EE─28│
│  │        │      │                  │      │  71號自小貨車照片1 幀（96年度偵字│
│  │        │      │                  │      │  第1146號卷第21頁、第23頁）      │
├─┼────┼───┼─────────┼───┼─────────────────┤
│(二)│95年11月│辛○○│辛○○與訴外之人基│乙○○│(1)被告辛○○之自白                │
│  │15日凌晨│林瑞福│於共同基於自己不法│      │  警詢（96年度偵字第1146號卷第6 │
│  │1 時30分│      │所有之犯意之聯絡，│      │    頁至第8 頁）                  │
│  │許      │      │於上列附表編號(一)行│      │  偵訊（96年度偵字第1146號卷第37│
│  ├────┤      │為後，復於左列之地│      │    頁至第38頁）                  │
│  │基隆市暖│      │點，趁被害人乙○○│      │(2)證人即共犯林瑞福之證述          │
│  │暖街497 │      │未注意管領之際，共│      │  警詢（96年度偵字第1146號卷第11│
│  │號與499 │      │同徒手竊取左列地點│      │    頁至第13頁）                  │
│  │號1 樓共│      │該處住戶共有、管領│      │  偵訊（96年度偵字第1146號卷第45│
│  │用之大門│      │之鐵門1 扇。得手後│      │    頁背面）                      │
│  │處      │      │，連同上列附表編號│      │(3)被害人乙○○於警詢時之指訴（96年│
│  │        │      │(一)所竊得之物，變賣│      │  度偵字第1146號卷第16頁至第17頁）│
│  │        │      │予不知情之舊貨商，│      │(4)證人何健揚、李志強於警詢時之證述│
│  │        │      │得款平分花用殆盡。│      │  （96年度偵字第1146號卷第18頁至第│
│  │        │      │                  │      │  19頁；96年度偵字第1382號卷第24頁│
│  │        │      │                  │      │  至第25頁）                      │
│  │        │      │                  │      │(5)中華民國小貨車出租合約書影本1 件│
│  │        │      │                  │      │  （96年度偵字第1146號卷第24頁）  │
│  │        │      │                  │      │(6)現場勘查照片2 幀、車牌號碼EE─28│
│  │        │      │                  │      │  71號自小貨車照片1 幀（96年度偵字│
│  │        │      │                  │      │  第1146號卷第22頁、第23頁）      │
├─┼────┼───┼─────────┼───┼─────────────────┤
│(三)│95年11月│辛○○│辛○○駕駛承租之車│甲○○│(1)被告辛○○之自白                │
│  │中旬某時│      │牌號碼EE─2871號自│      │  警詢（96年度他字第93號卷第2 頁│
│  │許      │      │小貨車，於左列之時│      │    至第6 頁）                    │
│  ├────┤      │間、地點，趁被害人│      │  偵訊（96年度他字第93號卷第16頁│
│  │基隆市長│      │甲○○未注意管領之│      │    至第17頁；96年度偵字第1059號卷│
│  │安街286 │      │際，徒手竊取被害人│      │    第61頁至第62頁）              │
│  │巷90號1 │      │所管領之白鐵門1 扇│      │(2)被害人甲○○於警詢時之指訴（96年│
│  │樓大門處│      │。得手後變賣予不知│      │  度偵字第1382號卷第16頁至第17頁）│
│  │        │      │情之舊貨商。      │      │(3)證人何健揚、李志強於警詢時之證述│
│  │        │      │                  │      │  （96年度偵字第1146號卷第18頁至第│
│  │        │      │                  │      │  19頁；96年度偵字第1382號卷第24頁│
│  │        │      │                  │      │  至第25頁）                      │
│  │        │      │                  │      │(4)中華民國小貨車出租合約書影本1 件│
│  │        │      │                  │      │  （96年度偵字第1146號卷第24頁）  │
│  │        │      │                  │      │(5)現場指認照片影本2 幀、車牌號碼EE│
│  │        │      │                  │      │  ─2871號自小貨車照片影本2 幀（96│
│  │        │      │                  │      │ 年度他字第93號卷第7 頁、第11頁） │
├─┼────┼───┼─────────┼───┼─────────────────┤
│(四)│95年11月│辛○○│辛○○駕駛承租之車│己○○│(1)被告辛○○之自白                │
│  │中旬某時│      │牌號碼EE─2871號自│      │  警詢（96年度他字第93號卷第2 頁│
│  │許      │      │小貨車，於左列之時│      │    至第6 頁）                    │
│  ├────┤      │間、地點，趁被害人│      │  偵訊（96年度他字第93號卷第16頁│
│  │基隆市福│      │己○○未注意管領之│      │    至第17頁；96年度偵字第1059號卷│
│  │一街147 │      │際，徒手竊取被害人│      │    第61頁至第62頁）              │
│  │號1 樓  │      │所管領之白鐵板1 片│      │(2)被害人己○○於警詢時之指訴（96年│
│  │        │      │。得手後變賣予不知│      │  度偵字第1382號卷第20頁至第21頁）│
│  │        │      │情之舊貨商。      │      │(3)證人何健揚、李志強於警詢時之證述│
│  │        │      │                  │      │  （96年度偵字第1146號卷第18頁至第│
│  │        │      │                  │      │  19頁；96年度偵字第1382號卷第24頁│
│  │        │      │                  │      │  至第25頁）                      │
│  │        │      │                  │      │(4)中華民國小貨車出租合約書影本1 件│
│  │        │      │                  │      │  （96年度偵字第1146號卷第24頁）  │
│  │        │      │                  │      │(5)現場指認照片影本2 幀、車牌號碼EE│
│  │        │      │                  │      │  ─2871號自小貨車照片影本2 幀（96│
│  │        │      │                  │      │  年度他字第93號卷第8 頁、第11頁）│
├─┼────┼───┼─────────┼───┼─────────────────┤
│(五)│95年11月│辛○○│辛○○駕駛承租之車│壬○○│(1)被告辛○○之自白                │
│  │中旬某時│      │牌號碼EE─2871號自│      │  警詢（96年度他字第93號卷第2 頁│
│  │許      │      │小貨車，於左列之時│      │    至第6 頁）                    │
│  ├────┤      │間、地點，趁被害人│      │  偵訊（96年度他字第93號卷第16頁│
│  │基隆市基│      │壬○○未注意管領之│      │    至第17頁；96年度偵字第1059號卷│
│  │金一路  │      │際，徒手竊取被害人│      │    第61頁至第62頁）              │
│  │110 之24│      │所管領之白鐵門2 扇│      │(2)被害人壬○○於警詢時之指訴（96年│
│  │號、110 │      │。得手後變賣予不知│      │  度偵字第1382號卷第18頁至第19頁）│
│  │之25號1 │      │情之舊貨商。      │      │(3)證人何健揚、李志強於警詢時之證述│
│  │樓共用之│      │                  │      │  （96年度偵字第1146號卷第18頁至第│
│  │大門處  │      │                  │      │  19頁；96年度偵字第1382號卷第24頁│
│  │        │      │                  │      │  至第25頁）                      │
│  │        │      │                  │      │(4)中華民國小貨車出租合約書影本1 件│
│  │        │      │                  │      │  （96年度偵字第1146號卷第24頁）  │
│  │        │      │                  │      │(5)現場指認照片影本2 幀、車牌號碼EE│
│  │        │      │                  │      │  ─2871號自小貨車照片影本2 幀（96│
│  │        │      │                  │      │  年度他字第93號卷第9 頁、第11頁）│
├─┼────┼───┼─────────┼───┼─────────────────┤
│(六)│95年12月│辛○○│辛○○、癸○○共同│庚○○│(1)被告辛○○之自白                │
│  │上旬某時│癸○○│基於自己不法所有之│      │  警詢（96年度他字第93號卷第2 頁│
│  │許      │      │犯意聯絡，共同騎乘│      │    至第6 頁）                    │
│  ├────┤      │車牌號碼QXD─578號│      │  偵訊（96年度他字第93號卷第16頁│
│  │基隆市崇│      │輕型機車，於左列之│      │    至第17頁；96年度偵字第1059號卷│
│  │信街41巷│      │時間，趁被害人陳其│      │    第61頁至第62頁）              │
│  │1 之1 號│      │水未注意管領之際，│      │(2)被告癸○○之自白                │
│  │1 樓大門│      │由癸○○把風、黃宏│      │  警詢（96年度偵字第1382號卷第12│
│  │處      │      │明下手竊取被害人所│      │    頁至第15頁）                  │
│  │        │      │管領之鐵門1 扇。得│      │  偵訊（96年度偵字第1059號卷第61│
│  │        │      │手後變賣予不知情之│      │    頁至第62頁）                  │
│  │        │      │舊貨商，得款平分花│      │(3)被害人庚○○於警詢時之指訴（96年│
│  │        │      │用殆盡。          │      │  度偵字第1382號卷第22頁至第23頁）│
│  │        │      │                  │      │(4)現場指認照片影本2 幀、車牌號碼QX│
│  │        │      │                  │      │  D─578號機車照片影本2 幀（96年度│
│  │        │      │                  │      │  他字第93號卷第10頁；96年度偵字第│
│  │        │      │                  │      │  1382號卷第31頁）                │
├─┼────┼───┼─────────┼───┼─────────────────┤
│(七)│95年12月│辛○○│辛○○、癸○○共同│戊○○│(1)被告辛○○之自白                │
│  │17日晚上│癸○○│基於自己不法所有之│      │  警詢（96年度偵字第1059號卷第5 │
│  │9 時4 分│      │犯意聯絡，共同騎乘│      │    頁至第7 頁）                  │
│  │許      │      │車牌號碼QXD─578號│      │  偵訊（96年度偵字第1059號卷第46│
│  ├────┤      │輕型機車，於左列之│      │    頁至第47頁、第61頁至第62頁）  │
│  │基隆市崇│      │時間，趁被害人林清│      │(2)被告癸○○之自白                │
│  │孝街42巷│      │塗未注意管領之際，│      │  警詢（96年度偵字第1059號卷第11│
│  │48弄5 號│      │由癸○○把風、黃宏│      │    頁至第14頁）                  │
│  │與7 號1 │      │明下手竊取被害人所│      │  偵訊（96年度偵字第1059號卷第57│
│  │樓共用之│      │管領之鐵門1 扇。得│      │    頁至第58頁、第61頁至第62頁）  │
│  │大門處  │      │手後至基隆市七堵區│      │(3)被害人戊○○於警詢時之指訴（96年│
│  │        │      │工建路1 號旁，變賣│      │  度偵字第1059號卷第20頁至第21頁）│
│  │        │      │予不知情之舊貨商。│      │(4)證人楊麗花之證述（96年度偵字第10│
│  │        │      │                  │      │  59號卷第16頁至第17頁）          │
│  │        │      │                  │      │(5)監視錄影器翻拍照片、現場指認照片│
│  │        │      │                  │      │  各1 幀、車牌號碼QXD─578號機車照│
│  │        │      │                  │      │  片影本2 幀（96年度偵字第1059號卷│
│  │        │      │                  │      │  第15頁編號(一)、第24頁；96年偵字第│
│  │        │      │                  │      │  1382號卷第31頁）                │
├─┼────┼───┼─────────┼───┼─────────────────┤
│(八)│95年12月│辛○○│辛○○、癸○○共同│丁○○│(1)被告辛○○之自白                │
│  │17日晚上│癸○○│基於自己不法所有之│      │  警詢（96年度偵字第1059號卷第5 │
│  │9 時42分│      │犯意聯絡，共同騎乘│      │    頁至第7 頁）                  │
│  │許      │      │車牌號碼QXD─578號│      │  偵訊（96年度偵字第1059號卷第46│
│  ├────┤      │輕型機車，於左列之│      │    頁至第47頁、第61頁至第62頁）  │
│  │基隆市崇│      │時間，趁被害人周慶│      │(2)被告癸○○之自白                │
│  │孝街42巷│      │輝未注意管領之際，│      │  警詢（96年度偵字第1059號卷第11│
│  │48弄9 號│      │由癸○○把風、黃宏│      │    頁至第14頁）                  │
│  │與11號1 │      │明下手竊取被害人所│      │  偵訊（96年度偵字第1059號卷第57│
│  │樓共用之│      │管領之鐵門1 扇。得│      │    頁至第58頁、第61頁至第62頁）  │
│  │大門處  │      │手後至基隆市七堵區│      │(3)被害人丁○○於警詢時之指訴（96年│
│  │        │      │工建路1 號旁，變賣│      │  度偵字第1059號卷第22頁至第23頁）│
│  │        │      │予不知情之舊貨商。│      │(4)證人楊麗花之證述（96年度偵字第10│
│  │        │      │                  │      │  59號卷第16頁至第17頁）          │
│  │        │      │                  │      │(5)監視錄影器翻拍照片、現場指認照片│
│  │        │      │                  │      │  各1 幀、車牌號碼QXD─578號機車照│
│  │        │      │                  │      │  片影本2 幀（96年度偵字第1059號卷│
│  │        │      │                  │      │  第15頁編號(二)、第24-1頁；96年偵字│
│  │        │      │                  │      │  第1382號卷第31頁）              │
└─┴────┴───┴─────────┴───┴─────────────────┘
